# 企业合并的坏账问题

提问人：wx_60764ff2e2a1 时间：2022-11-19 20:53:28
陈版您好，请教一个问题。A公司 2022 年 2 月收购B公司70%股权化了 800 万元，能控制B公司 ，B公司的净资产 1000 万元，收购前形成的A公司应收 B 公司 200 万元，计提了坏账 30 万元， B公司应付 A公司 200 万元。请教您购买日合并时这 30 万元坏账怎么处理呢？购买日合并抵销分录怎么做呢？麻烦您了，谢谢！

回答人：chenyiwei
在A的合并报表层面，对于收购前形成的A公司应收B公司 200 万元，视同在购买日同时进行结算。假设A公司计提 30 万元坏账准备是合理的（即该笔应收账款的可收回金额为 170 万元），则B公司层面该笔负债的公允价值也是 170 万元，相应地其可辨认净资产公允价值为 1030 万元（假设B的其他可辨认资产和负债均无增减值，下同），其70%为 721 万元，相应地合并报表层面确认商誉：800-721=79万元。
购买日抵销分录为：
借：B公司净资产（实收资本、资本公积、盈余公积、未分配利润等） 1000
借：其他应付款——A 200
借：商誉 79
借：坏账准备 30
贷：长期股权投资 800
贷：其他应收款——B 200
贷：少数股东权益 309 （=1030*30%）